臺灣高等法院民事判決
110年度上更一字第137號
上  訴  人  竹風建設股份有限公司
法定代理人  徐榮聰  
訴訟代理人  邱正裕律師
複代理人    陳致睿律師
訴訟代理人  黃國益律師
            吳嘉瑜律師
            陳郁勝律師
被上訴人    均昇科技有限公司
法定代理人  陳永耀  
訴訟代理人  吳維川  
被上訴人    陳榮源  
訴訟代理人  劉志賢律師
上開2人共同                 
訴訟代理人  吳展旭律師
            連星堯律師

上列當事人間請求給付違約金事件，上訴人對於中華民國107年8
月22日臺灣新竹地方法院106年度建字第61號第一審判決提起上
訴，經最高法院第一次發回，並擴張上訴聲明，本院於111年3月
8日言詞辯論終結，判決如下：
    主      文
原判決關於駁回上訴人後開第二項部分，暨訴訟費用（除確定部
分外）之裁判均廢棄。
上開廢棄部分，㈠被上訴人均昇科技有限公司應給付上訴人新臺
幣參拾玖萬柒仟柒佰參拾捌元，及自民國一Ｏ六年九月二十六日
起至清償日止，按年息百分之五計算之利息。㈡被上訴人陳榮源
應給付上訴人新臺幣參拾玖萬柒仟柒佰參拾捌元，及自民國一Ｏ
六年十月二十日起至清償日止，按年息百分之五計算之利息。㈢
前二項如任一被上訴人為給付，於其給付範圍內，其餘被上訴人
免給付義務。
其餘上訴駁回。
第一審（除確定部分外）、第二審及發回前第三審訴訟費用，由
被上訴人均昇科技有限公司、陳榮源連帶負擔千分之三十四，餘
由上訴人負擔。
    事實及理由
壹、程序方面：
    上訴人竹風建設股份有限公司（下稱竹風公司）之上訴聲明
    原請求被上訴人應連帶給付上訴人新臺幣（下同）200萬元
    本息，嗣經最高法院廢棄發回，擴張上訴聲明：一、被上訴
    人均昇科技有限公司（下稱均昇公司）應給付上訴人1,200
    萬元本息。二、被上訴人陳榮源（下稱陳榮源，與均昇公司
    合稱被上訴人）應給付上訴人1,200萬元本息。三、前二項
    如任一被上訴人為給付，於其給付範圍內，其餘被上訴人免
     給付義務（本院卷29至30頁），核屬擴張上訴聲明，毋庸
    對造同意，應予准許。
貳、實體方面：
一、竹風公司主張：均昇公司於民國103年3月25日承攬伊坐落桃
    園市○○區○○段000、000之0、000、000之0地號土地建案（下
    稱○○建案）之進口廚具工程（下稱系爭工程），簽訂承攬合
    約（下稱系爭契約）。依均昇公司製作之廚具安裝時程表，
    已售戶廚具應於105年9月30日完工；未售戶則應於同年10月
    20日完工。另縱如均昇公司所辯伊於106年6月6日始受通知
    進場施工，則依系爭契約附件3「廚具工程施工細則」第3點
    約定工期120日日曆天計算，均昇公司應於106年
　　10月完工，均昇公司迄107年8月31日仍未完工，依系爭契約
    第22條約定，以每日最低罰款10萬6,500元，逾期5日以上每
    日2倍即21萬3,000元計算，均昇公司應給付自105年11月1 
    日至107年8月31日止，共計3,834萬元逾期違約金。陳榮源
    為均昇公司實際負責人，依民法第739條保證關係應負不真
    正連帶給付責任（原審駁回上訴人全部之訴，上訴人就敗訴
    中200萬元一部上訴，經本院107年度上字第1436號【下稱本
    案前審】判決駁回，再經最高法院發回，上訴人擴張上訴聲
    明）。其上訴聲明：㈠原判決關於駁回竹風公司後開第二項
    之訴部分廢棄。㈡上開廢棄部分，⒈均昇公司應給付竹風公司
    1,200萬元，及自起訴狀繕本送達翌日起至清償日止，按 年
    息5％計算之利息。⒉陳榮源應給付竹風公司1,200萬元，及自
    起訴狀繕本送達翌日起至清償日止，按年息5％計算之利息。
    ⒊前二項如任一被上訴人為給付，於其給付範圍內，其餘被
    上訴人免給付義務。⒋願供擔保請准宣告假執行（未上訴部
    分，非本院審理範圍）。
二、被上訴人則以：竹風公司於106年6月6日通知伊進場施工，
    伊於同年10月2日已完成182套廚具。嗣竹風公司於107年1月
    14日通知其中18套電器櫃上層門板1片開向錯誤，於107年4
    月10日要求更換18套電器櫃門板，然於107年9月27日僅要求
    更換6套電器櫃門板，故12套電器櫃視為已受領。如以每套
    電器櫃價值6萬6,757元，開向錯誤門板1片價值占1/10即6,6
    75元，乘上6套，再以千分之3計算自107年4月10至同年8月3
    1日止，計144日之違約金僅1萬7,303元，竹風公司請求之違
    約金應予酌減等語，資為抗辯。其答辯聲明：㈠上訴駁回。㈡
    如受不利判決，願供擔保請准宣告免假執行。
三、兩造不爭執事項（見本院前審卷326頁）：
  ㈠陳榮源係均昇公司之實際負責人。
  ㈡均昇公司於103年3月25日承攬竹風公司○○建案之系爭工程，
    簽訂系爭契約，陳榮源為系爭契約之保證人。
  ㈢依均昇公司製作之廚具安裝時程表，已售戶廚具應於105年9 
    月30日完工；未售戶應於同年10月20日完工。
  ㈣○○建案於106年3月27日竣工，於同年6月29日取得使用執照。
  ㈤上訴人於106年6月6日以工程聯絡單通知均昇公司得進場安裝
    12樓以下已售戶廚具。均昇公司於106年6月9日與竹風公司
    、○○建案其他工種代表進行交屋前進度會議。
四、竹風公司主張均昇公司遲延施作系爭工程，應依約給付遲延
    違約金，陳榮源為系爭契約保證人，亦應負不真正連帶給付
    責任，然為被上訴人否認，且以前詞置辯，故本件爭點厥為
    ：均昇公司施作安裝系爭工程是否遲延？竹風公司得否請求
    違約金？系爭契約第22條約定之違約金是否過高而應酌減？
    茲分敘如下：
　㈠系爭工期應自竹風公司於106年6月6日通知進場施作時起算
　　120日完工：　
  ⒈觀諸系爭契約第1條「工程名稱：進口廚具工程」、第4條「
    工程期限：開工期限：由甲方（即竹風公司，下同）於120
    日前通知進場施工。完工期限：配合工程施工，按工程進度
    如期完工。」，及系爭契約【附件一】備註及其他約定：「
    2.本工程連工帶料，以實際交貨數量計價。3.各套櫃體單價
    ，以整套方式總價承攬。…4.單價含德國原裝SACHSEN KÜCHE
    N Lisa系列/Heide系列廚具桶身、美國杜邦-可麗耐人造石
    檯面、電器設備、運輸及吊裝工程（含鋁質排煙管）等費用
    ，規格及設備詳合約附件。5.廚具桶身為塑合板，下上櫃門
    板採雙面美耐板（四面PVC封邊）+坎把手，搭配德國GRASS
    緩衝鎂鋁抽屜、奥地利BLUM緩衝門板鉸鍊。」、【附件三】
    廚具工程施工細則第1條「本工程包含廚具之製作及吊裝工
    程部分」、第3條「工期規定：a.甲方工地通知日起，7日完
    成廚具丈量工作。b.甲方工地通知日起，120日內完成廚具
    製作、進貨及按裝（電器類安裝時，另行通知）」等語（原
    審卷一9、12、13頁），由上開約定文義可知○○建案為預售
    屋興建工程，均昇公司應提供符合竹風公司所指定之原產地
    、品牌、款式、規格等櫥櫃設備，均昇公司先向國外廠商訂
    購廚具桶身或相關零件配備後，將該進口櫥櫃設備安裝在系
    爭建案各戶內。是系爭契約內容實為進口廚具之買賣兼含安
    裝工程，屬於買賣及承攬之混合契約，另均昇公司需待竹風
    公司通知進場施作時始能進場安裝，施工工期為120日甚明
    。
  ⒉竹風公司主張雙方於105年4月20日開會討論均昇公司承攬3個
    建案（除○○建案外，尚有○○、○○建案）之廚具進場安裝進度
    ，會議檢附均昇公司製作之提供安裝時程表（下稱工進時程
    表）記載○○建案最後完工日為105年10月20日（已售戶廚具
    應於105年9月30日完工；未售戶應於同年10月20日完工）；
    如兩造就工進表中約定完工日未合致，竹風公司前已提供10
    5年4月27日系爭建案廚具安裝戶碼表（下稱戶碼表）應以斯
    時起算120日，被上訴人應於105年8月27日完工等語，並提
    出該開會議紀錄、工進表、戶碼表等為證（原審卷一87至93
    頁、卷二8頁）。然由該會議紀錄內容可知係就竹風公司提
    供工進時程表所定廚具進場安裝完成時間為交付期限之進一
    步討論。因考量德國原廠有暑假假期，若欲於工進時程表所
    定日期前完工，需即時向德國原廠下單訂貨，竹風公司於該
    會議中表明同意訂貨，請均昇公司再確認訂貨數量，且需讓
    工地負責人簽認（原審卷一87頁）。另戶碼表中記載「『預
    定』訂貨及安裝，依上表列」字句（原審卷二8頁）亦徵上開
    戶碼表記載該建案各戶狀況，僅係粗估或請被上訴人「預計
    」訂貨，此等文件僅係竹風公司同意均昇公司向德國原廠訂
    貨，或粗估○○建案各戶狀況之預定訂貨安裝事宜，均難謂竹
    風公司已「通知」均昇公司進場施工，是竹風公司主張以10
    5年4月20日或同年月27日起算120日工期云云，殊非可取。
  ⒊證人周志宏（即自103年4月至105年6月間任職均昇公司之副
    總經理）於竹風公司就○○建案請求均昇公司給付違約金事件
    中（本院107年度上字第1233號事件）證稱：程沃公司是均
    昇公司關係企業，伊有參加105年4月20日、竹風公司工地通
    知各個工種（泥作、水電、木作、磁磚、油漆、地板等）一
    起開的協調工務會議，確認各工種能否如期完工，因興建房
    屋有流程表，何進度由何一工種進場，伊等廚具也要安排 
    何時進場安裝。竹風公司雖要求均昇公司於同年8月到貨，
    伊有提及如欲8月到貨，需立即下貨通知，伊始能向德國下
    單訂貨，4個月後始可到貨，前開工進時程表係均昇公司開
    完協調會後，依竹風公司期望的進度，計算備料、國外訂貨
    時間等所製作的預定評估表，之後做戶碼表，確認現場和戶
    數狀況，戶碼表要通過竹風公司主管人員簽署，伊始能下單
    ，嗣雖有戶碼表，但因竹風公司之建案蓋得很慢，抓不到竣
    工日期，工地有區分已售戶、未售戶及變更戶，安裝時以已
    售戶為先，未售戶係評估標準（可訂或不訂貨），待建商賣
    出再通知伊安裝，變更戶則由裝修公司協商訂貨，與建商無
    關，故該紙預定評估之進度係以4月下單、預計9月貨到台灣
    ，9月安裝完成已售戶部分，未售戶預計於105年10月20日安
    裝完成等語（原審106年度建字第64號〈下稱64號卷〉卷二54
    至60、64頁，影本外放）、證人李宗憲（於106年4月間受僱
    於竹風公司，擔任○○建案之工務副理）於該案及原審均證稱
    ：伊有參加105年4月20日會議，當日係竹風公司、程沃公司
    人員參加，進度表是程沃公司會後製作，當天開會目的是要
    確認廚具下單時間，因契約載明120日要完成，該會議僅確
    認廚具下單時間。伊於106年4月間擔任○○建案工務副理，當
    時建案尚未完工，同年6月始取得使用執照，建案結構體是
    隆大營造公司負責，伊未看過○○建案有工程進度表或工程流
    程表，現場決定廚具進場係竹風公司之簡伯均與各工種廠商
    開會，他們於106年6月9日有一個各廠商工進協調會等語（
    原審64號卷二66至69頁、原審卷一347至348頁），足證105
    年4月20日會議及會後製作之進度表僅係均昇公司依竹風公
    司簽署之戶碼表下訂單，以評估訂貨後，德國原廠出貨至臺
    灣時間，再就已售戶及未售戶預估完工時程，惟上開文件均
    無法認定竹風公司已通知均昇公司進場施工。
　⒋○○建案於106年3月27日竣工，於同年6月29日取得使用執照，
    有使用執照可參（原審卷一113頁），竹風公司員工簡伯均
    於106年6月6日以工程聯絡單通知均昇公司進場施作廚具工
    程，其明確要求：「請貴公司配合先行安排ABC 三棟12樓
    以下已售戶部分廚具進貨及安裝。並於安裝完成經確認完
    成後，於該月請款期內協助請款相關事宜。」等語（原審卷
    一208頁），竹風公司復自承除該紙聯絡單外，就○○建案並
    無其他通知均昇公司進場施作之書面資料（見本院前審卷44
    6頁）；再參酌證人簡伯均（於106年6月間負責○○建案）證
    稱：伊發出106年6月6日工程聯絡單後，竹風公司於同年月9
    日與各工種廠商開會時，始向均昇公司提到要求廚具完工時
    間，均昇公司之楊世正表示1組人員1天可完成4至6組桶身，
    伊認為如施工人員足夠應可在那個時間點完成（即106年6月
    30日完成12樓以下廚具；7月15日前完成已售戶12樓以上廚
    具），但楊世正當下未同意，因無法確認人員可否4至6人進
    場，當時不只○○建案，尚有○○建案等語（見原審卷一353至3
    54頁）；證人楊世正（均昇公司員工）證稱：均昇公司就○○
    建案接到工程聯絡單後，於106年6月中下旬進場施作，竹風
    公司前面工期有延誤，又急著交屋，於該月9日找所有包商
    開會，會中表明希望廚具工程完工時間，但工地內還有木地
    板、木門等其他工種，使用空間上會與廚具施工衝突，伊在
    會議中明確表明無法按竹風公司要求時程完工，該部分後來
    亦未處理，該建案12樓以下地磚、壁磚大部分已完成，伊有
    同意12樓以下先作，但仍無法承諾上訴人要求的時程，因為
    186套（口誤為187套）施作時間至少要4至5個月等語（原審
    卷一313至316頁），均徵竹風公司係於106年6月6日以工程
    聯絡單，通知均昇公司進場施作，則系爭工程120日工期應
    自斯時起算。至於竹風公司與建案其他施作廠商（木門、玄
    關門、木地板、清潔等廠商）於106年6月9日會議中，簡伯
    均雖代表竹風公司要求均昇公司應於106年6月30日完成12樓
    以下廚具工程；7月15日前完成已售戶12樓以上之廚具工程
    ，然楊世正代表均昇公司於該會議 中明確表示「以上時間
    暫時無法同意」（原審卷一209頁），自難認均昇公司已同
    意以106年6月30日及同年7月15日為完工日期。
  ⒌參以實務上室內裝修流程及順序為：水電配管、立門框、窗
    框、隔間牆、地板（地磚/木材）、天花板構架、天花板面
    材、櫥櫃（木作/系統）、油漆、五金、玻璃、窗簾、家具
    、燈具、家電設備、飾品等，有内政部營建署建築物室内裝
    修專業技術人員換證回訓講義之流程圖在卷（原審卷一374
    頁），及竹風公司曾於106年12月12日以切結書告知均昇公
    司，其要求該建案A5-19戶在不鋪設木地板、磁磚情況下，
    即先安裝廚具設備，與○○建案「廚具安裝施工慣例」不符，
    故願意負擔因此衍生廚具維修、恐破壞周邊設備之費用或其
    他爭議（原審卷一376頁），是均昇公司負責之廚具工程屬
    室內裝修工程之一環，竹風公司與均昇公司縱於105年4月20
    日會議後，就當時工程進度預估廚具工程得進場時點，然仍
    無法確定施工時間，僅先同意均昇公司向德國原廠訂貨，至
    於訂購數量仍應向工地負責人確認。又系爭契約本約定施作
    231套廚具（原審卷一12頁），竹風公司以105年4月29日戶
    碼表確認預計訂貨數量為186套（原審卷一102頁），均昇公
    司最後應依竹風公司之通知，始能進場施作，是竹風公司主
    張均昇公司於105年4月20日會議後，無待協調其他工種，即
    應於同年9月進場施作廚具工程云云（本院前審卷216頁），
    應無可採。
  ⒍基上，竹風公司以106年6月6日工程聯絡單通知均昇公司進場
    施作，以120日計算，至遲均昇公司應於106年10月4日完 工
    （24日〈6月〉＋31日〈7月〉＋31日〈8月〉＋30日〈9月〉＋4日〈10月〉＝
    120日）。
　㈡均昇公司於106年10月2日完成182套廚具： 
　⒈竹風公司於106年6月6日工程聯絡單通知均昇公司進場施作
　　12樓以下已售戶廚具，均昇公司於同年10月2日已完工訂購
　　186套中182套廚具，有證人吳厚儀（實際施作○○建案廚具工
    程之下包廠商）證稱：伊任職於玉材工程行，承包○○建案廚
    具、櫥櫃、電氣之安裝，於106年6月底進場，於106年10月2
    日完工，本來要裝186套，但僅安裝182套，施作的戶別是跳
    來跳去的，依現場可進場，或住戶特別要求趕工的先施工，
    進場時地磚都貼好了，剩下4套是107年才裝好，中間隔這麼
    久，是因為地磚沒有貼，正常來說，地板要先完成，廚具才
    會進場，後來有通知竹風公司先完成地磚，再依通知進場，
    一間一間陸續施作，我們是做完才請款，由程沃公司認定是
    否完工等語（原審卷二198至207頁），及與前述相符之請款
    單足證（原審卷二119、218至224頁），均昇公司亦就完工
    之182套廚具，寄發106年10月20日安裝完成之20％請款單、
    發票予竹風公司（原審卷二120頁），竹風公司工務副理李
    宗憲亦證稱：均昇公司廚具完工請款係負責廚具的工程師簽
    上來，伊再請公司簽核，先前有簽核到部分完成的請款（原
    審卷一351頁），是綜核前開證言及請款單、發票等單據，
    堪認均昇公司確實於106年10月2日完工182套廚具。
　⒉至其餘4套廚具為客變戶，兩造不爭執竹風公司通知進場及均
    昇公司完工日期分別為：⑴、A5-19F戶：於106年12月25日通
    知進場，107年1月5日完工；⑵、B3-3F戶：於107年1 月29日
    進場，107年2月9日完工；⑶、C2-10F戶：於106年12月19日
    進場，106年12月29日完工；⑷、C2-15F戶：於107 年6月25
    日進場，107年7月3日安裝完成等情（見本院前審卷447頁）
    ，復有證人吳厚儀出具之請款單、現場施作照片可參（見原
    審卷二167至174頁），則該4套客變戶廚具亦係竹風公司通
    知進場後，於120日內完工，此部分無逾期完工。
　㈢均昇公司施作之186套廚具中，有6套電器櫃之門板開向錯誤
    ：
　⒈竹風公司於107年1月14日以工程通聯單通知均昇公司A3戶之
    電器櫃門板開向錯誤，需更換櫃體等語，有工程聯絡單、現
    場照片、施工圖面可參（原審卷二20頁、22至33頁）；嗣於
    107年4月10日通知A3戶中有18戶需更換櫃體與門，亦有107
    年4月10日竹北中山郵局第84號存證信函及收件回執可參（
    原審卷二47至51頁）；然竹風公司於107年9月27日通知均昇
    公司僅需更換A3戶中10、13、14、15、16、20樓，計6套電
    器櫃之門板，此有竹風公司員工之通訊軟體對話紀錄可參（
    本院前審卷171頁）。均昇公司業於107年10月8日完成該
　　6套電器櫃門板之更換（竹風公司對此不爭執，見本院卷271
    頁）。
　⒉查系爭契約對電器櫃既附有平面配置圖（原審卷一20頁、卷
    二36頁），均昇公司即負有按圖施作義務。況電器櫃之門板
    理應配合電器櫃放置之位置而組裝，門板係右開或左開，會
    影響消費者（即使用者）對該電器櫃使用之便利性，縱使此
    錯誤組裝未造成櫃體本身之損害（例如：裂縫或刮痕）仍應
    認為電器櫃具有物之瑕疵，欠缺契約約定之品質。均昇公司
    復不爭執上開開向錯誤之門板係其向德國原廠訂貨時發生錯
    誤所致，是上開需更換門板之6套電器櫃具有物之瑕疵，洵
    堪認定。至於其餘12套電器櫃之門板雖亦開向錯誤，然因承
    購戶已完成裝潢而同意不更換門板，竹風公司亦未再要求均
    昇公司更換，業據竹風公司陳述在卷（本院卷271頁），是
    竹風公司已承認其所受領之物，不得再主張物之瑕疵。   
　㈣系爭契約第22條所定之逾期違約金過高，應予酌減：
　⒈系爭契約第22條第3項逾期罰款約定：「因驗收不合格、施工
    不良、材料損壞等，造成需退換、打除、修復、重作，以逾
    期施工時，概作逾期論，且所有損失及衍生之費用概由乙方
    （即均昇公司）負責」（原審卷一11頁），是上開6套電器
    櫃需更換門板6片（即由均昇公司重新訂購新門板以更換舊
    門板），符合上開修復要件，依上開約定應以均昇公司逾期
    論。均昇公司之完工期限為106年10月4日，則自106年10月5
    日起算，至上訴人請求之終日即107年8月31日止，均昇公司
    計逾期331日。
　⒉按約定之違約金額過高者，法院得減至相當之數額，民法第2
    52條定有明文。又當事人約定之違約金是否過高，應依一般
    客觀事實、社會經濟狀況、當事人所受損害情形及債務人如
    能依約履行時，債權人可得享受之一切利益，以為衡量標準
    。觀之系爭契約第22條第1項固約定：「每逾期一日，滯納
    金以總工程款千分之三計算、且不得低於106,500元/日。」
    、第2項約定：「逾期5日以上，每日2倍扣款，累計之」（
    原審卷一11頁），上開契約條款雖使用「滯納金」字句，本
    質上係屬「違約金」性質，本院得依民法第252條規定酌減
    之。查均昇公司依系爭契約總計施作186套廚具，其中僅有6
    套電器櫃需更換門板6片，其他無瑕疵廚具部分均能正常使
    用，並無因6套電器櫃之上層門板開向錯誤而致其他廚具均
    不能使用之相互連動關係。是以每日不得低於106,500元或
    逾期5日以上需以2倍加計違約金，核屬過高。本院審酌上開
    一切情狀，而認違約金應以6套電器櫃櫃體價金400,542元（
    A3戶之每套電器櫃櫃體為66,757元，6套為400,542元，見本
    院卷259、283頁）之千分之三計算每日違約金，較 為公允
    適當。故均昇公司應給付之違約金為397,738元（計算式：4
    00,542×3/1,000×331＝397,738）。
　㈤按主債務人之財產不足清償其債務者，保證人不得主張先訴
    抗辯權，民法第746條第3款定有明文。保證人與主債務人對
    於債權人，就同一內容之給付，即應各負全部履行之責任，
     此二債務具有同一經濟上之目的，倘其中一人為給付，他
    人就其給付限度內亦同免其責全，故應認保證人與主債務人
    對於債權人負有不真正連帶債務。查陳榮源為系爭契約之普
    通保證人，此有系爭契約可參（原審卷一12頁），然主債務
    人均昇公司之財產僅餘甚無價值之2003年舊車、所得無幾，
    其他債權實際執行結果僅受償72,063元，不足清償本件債務
    甚明，此有財政部北區國稅局107、109年度各類所得資料清
    單、全國財產稅總歸戶財產查詢清單、臺灣臺北地方法院10
    8年11月12日北院忠108司執公字第87975號債權憑證（本院
    卷65至72頁）足稽，是依上開規定保證人陳榮源不得主張先
    訴抗辯權，其與均昇公司就本件違約金債務為不真正連帶債
    務關係。故竹風公司請求陳榮源就上開違約金債務應與均昇
    公司負不真正連帶債務清償責任，於法有據。 　
五、綜上所述，竹風公司依系爭契約第22條、民法第739條保證
    之法律關係，請求均昇公司給付397,738元及自106年9月26
    日（即起訴狀繕本送達翌日，起訴狀繕本於106年9月25日送
    達，送達回證見原審卷一115頁）起至清償日止，按年息5 ％
    計算之利息；陳榮源給付397,738元及自106年10月20日起至
    清償日止（陳榮源於106年10月19日委任訴訟代理人出庭，
    是以當日為起訴狀繕本送達日，原審卷一116頁），按年息5
    ％計算之利息；前二項如任一被上訴人為給付，於其給付範
    圍內，其餘被上訴人免給付義務，為有理由，應予准許，其
    逾上開部分請求，於法無據，不應准許。從而原審就上開應
    准許部分，為竹風公司敗訴之判決，尚有未洽，上訴論旨指
    摘原判決此部分不當，求予廢棄改判，為有理由，爰由本院
    廢棄改判如主文第2項所示。至於上訴人之請求不應准許部
    分，原審為上訴人敗訴之判決，並駁回其假執行之聲請，經
    核並無不合，上訴意旨指摘原判決此部分不當，求予廢棄改
    判，為無理由，應駁回此部分之上訴。
六、本件事證已臻明確，兩造其餘之攻擊或防禦方法及所用之證
    據，經本院斟酌後，認為均不足以影響本判決之結果，爰不
    逐一論列，附此敘明。
七、據上論結，本件上訴為一部有理由、一部無理由，依民事訴
    訟法第450條、第449條第1項、第79條、第85條第2項，判決
    如主文。
中　　華　　民　　國　　111 　年　　3 　　月　　22　　日
                  民事第四庭    
                      審判長法  官  傅中樂
                            法  官  管靜怡 
                            法  官  呂淑玲
正本係照原本作成。
上訴人如不服本判決，應於收受送達後20日內向本院提出上訴書
狀，其未表明上訴理由者，應於提出上訴後20日內向本院補提理
由書狀（均須按他造當事人之人數附繕本）上訴時應提出委任律
師或具有律師資格之人之委任狀；委任有律師資格者，另應附具
律師資格證書及釋明委任人與受任人有民事訴訟法第466 條之1
第1項但書或第2項所定關係之釋明文書影本。
中　　華　　民　　國　　111 　年　　3 　　月　　22　　日
　　　　　　　　　　　　    　書記官  黃雯琪